【裁判字號】    89,重附民,3
【裁判日期】    890329
【裁判案由】    詐欺等
【裁判全文】
臺灣高等法院刑事附帶民事訴訟判決                八十九年度重附民字第三號
    原      告  丁○○
                丙○○
    被      告  萬盛綜合證券股份有限公司
    法定代理人  甲○○
    被      告  乙○○
右列被告因詐欺等案件（八十八年度上易字第五一六五號），原告提起附帶民事訴訟
，請求損害賠償，本院判決如左：
    主  文
原告之訴及假執行之聲請均駁回。
    事  實
一、原告聲明求為判決：
  (一)被告應連帶給付原告丁○○新台幣壹仟捌佰萬元及自起訴狀繕本送達翌日起至清
    償日止，按年利率百分之五計算利息。
  (二)被告應連帶給付原告丙○○新台幣伍佰萬元及自起訴狀繕本送達翌日起至清償日
    止，按年利率百分之五計算利息。
  (三)訴訟費用由被告負擔。
  (四)原告願供現金或同額之世華商業銀行無記名可轉讓定期存單為擔保，請准宣告假
    執行。
二、被告未提出書狀，亦未作何陳述，惟依其在刑事訴訟之陳述，不承認有何侵權行
    為。
    理  由
一、按刑事訴訟諭知無罪，免訴或不受理之判決者，應以判決駁回原告之訴，刑事訴
    訟法第五百零三條第一項前段定有明文。
二、本件原告丁○○告訴被告詐欺案件，業經本院判決無罪（基於審判不可分原則，
    不另為無罪諭知）在案。依照首開規定，自應駁回原告附帶提起之民事訴訟，其
    假執行之聲請因亦無所附麗，應併予駁回。
三、次按因犯罪而受損害之人，於刑事訴訟程序固得附帶提起民事訴訟，對於被告及
    依民法負賠償責任之人請求回復其損害，惟其附帶民事訴訟之提起，必以刑事訴
    訟程序之存在為前提，若刑事訴訟未經提起公訴，即不得對於應負賠償責任之人
    ，提起附帶民事訴訟，刑事訴訟法第四百八十七條第一項、最高法院二十九年度
    附字第六十四號判例載有明文。查本件原告丙○○主張被告對其所為之刑事不法
    情節，雖經台灣台北地方法院檢察署檢察官分案偵辦（八十八年度偵字第一三一
    六九號），並合併於本院前開刑事案件卷內，原告乃主張與前述起訴情節有裁判
    上一罪之關係云云，惟經本院詳為審酌後，認為前開併案情節與本院上述刑事案
    件之事實間並無裁判上一罪之關係，致無法併予審究，而退回請檢察官另行處理
    ，顯然原告本件附帶民事訴訟之提起，並無刑事訴訟程序之存在（其刑事案件部
    分未經起訴），其提起本訴，顯屬於法不合，自應予駁回。
四、據上論斷，應依刑事訴訟法第五百零二條第一項、第五百零三條第一項前段，判
    決如主文。
中    華    民    國    八十九    年      三        月      二十九      日
                            臺灣高等法院刑事第十一庭
                                審判長法  官  楊  照  男
                                      法  官  王  詠  寰
                                      法  官  楊  炳  禎
右正本證明與原本無異。
不得上訴。
                                      書記官  廖  素  花
中    華    民    國    八十九    年      三        月      三十一      日


司法院資訊處製作；財團法人民間司法改革基金會備份。
